# 请教陈版主：关于实收资本列示

提问人：alexwaung 时间：2022-08-02 10:48:04
陈老师您好，想请教您一个问题，目前遇到一家企业当时是很早以前设立的，然后当时设立的时候都做过验资的（非证券所），但验完资就出资人直接将资本金抽走了，然后报告日有其他应收款正好金额对应实收资本，那报告期内是不是应该反应其他应收款为 0 ，实收资本也为 0 的情况呀。就是报告日其他应收款和实收资本应该要对冲，谢谢您，感谢拨冗赐教！
@chenyiwei {:1_314:}

回答人：chenyiwei
实收资本的增加和减少都是需要满足一定的法律形式要求的。因此虽然后续发生了抽逃出资的情况，但不能因此简单地将实收资本和其他应收款对冲。
对于该项其他应收款，应谨慎评估其可收回性，对其谨慎计提坏账准备。